【裁判字號】    97,上易,417
【裁判日期】    970527
【裁判案由】    竊盜
【裁判全文】
臺灣高等法院刑事判決                 97年度上易字第417號
上  訴  人
即  被  告  甲○○
上列上訴人因竊盜案件，不服臺灣臺北地方法院96年度易字第22
22號，中華民國97年 1月18日第一審判決（起訴案號：臺灣臺北
地方法院檢察署96年度偵字第 14417號），提起上訴，本院判決
如下：
    主  文
原判決關於夜間侵入住宅竊盜罪刑及定執行刑部分均撤銷。
甲○○於夜間侵入住宅竊盜罪，累犯，處有期徒刑柒月。
其他上訴駁回。
上開撤銷改判部分所處之刑與上訴駁回部分，應執行有期徒刑捌
月。
    事  實
一、甲○○前於民國（下同）93年間，因違反毒品危害防治條例
    案件，經臺灣台中地方法院判處有期徒刑1年確定，於95年5
    月 9日執行完畢。詎其猶不知悔改，復意圖為自己不法之所
    有，先於96年 6月28日上午10時許，因見位於臺北市○○區
    ○○路三段155巷150弄26之 1號之住戶乙○○之房門未鎖，
    遂徒手推門侵入其前開房屋內，徒手竊取其所有電線二綑、
    手電筒2支（檢察官誤將手電筒2支記載為扣案物品），並於
    得手後，將電線2綑變賣得新臺幣（下同）100元供己花用。
    復另行起意，於同日晚間8時20分，持前開竊得的手電筒2支
    ，再次侵入上開房屋，竊取乙○○所有之肩包 1只、望遠鏡
    1 個、半月形金屬墜飾1條、太陽型金鼠墜飾1條得手後，欲
    逃離現場之際，為巡邏警員當場查獲。
二、案經被害人乙○○訴由臺北市警察局大安分局報告臺灣台北
    地方法院檢察署檢察官偵查起訴。
    理  由
一、被告甲○○經本院合法傳喚，雖無正當之理由而不到庭，惟
    據其於本院上訴狀乃辯稱：(1)伊第二次竊盜乃係於96年 6月
    28日下午 6時左右進入被害人屋內，至同日6時5分被警方逮
    捕，以當時時令天色尚明亮，並非夜間侵入住宅竊盜。(2)又
    伊剛進入被害人屋內，根本未拿任何東西，或翻找被害人屋
    內物品，就被警察發現、逮捕，應係竊盜未遂云云。
二、經查：上開犯罪事實，業據被告於警詢、偵查及原審審理時
    均坦承不諱，核與證人乙○○供述遭被告侵入住宅竊盜之情
    節相符，並有贓物照片及物品發還領據附卷可稽。且參以被
    告第二次行竊時尚攜帶上開手電筒 2支前往，自供行竊時照
    明使用，則被告於本院上訴狀乃翻稱上情，顯係事後卸責之
    詞，不足採信。是本件犯罪事證明確，應依法論科。
三、核被告所為，分別犯刑法第320條第 1項普通竊盜罪及第321
    條第1項第1款之夜間侵入住宅竊盜罪。又檢察官雖就第二次
    竊盜的部分，以普通竊盜罪起訴，然而其於起訴書內，已詳
    載被告犯行的時間在「夜間」，亦敘明了被告侵入「乙○○
    的房屋內（住宅）」，在其起訴之同一基本事實，本院自得
    變更法條。又被告所犯二次竊盜罪，係分別起意，新修正之
    刑法亦採一罪一罰之原則，故應分論併罰。另被告有起訴書
    所載的累犯事實，應依刑法第47條之規定，分別加重其刑。
四、原審以被告第二次夜間侵入住宅竊盜罪部分事證明確，予以
    論罪科刑，固非無見。惟按犯最重本刑為五年以下有期徒刑
    以下之刑之罪，而受六個月以下有期徒刑或拘役之宣告者，
    得以新臺幣一千元、二千元或三千元折算一日，易科罰金。
    但確因不執行所宣告之刑，難收矯正之效，或難以維持法秩
    序者，不在此限。又前項規定於數罪併罰，其應執行之刑未
    逾六月者，亦適用之，刑法第41條定有明文。本件原審判決
    以被告夜間侵入住宅竊盜罪，判處有期徒刑七月，並與普通
    竊盜罪部分合併定執行刑有期徒刑八月，顯均不符上開易科
    罰金之要件，原判決在被告夜間侵入住宅竊盜罪主文項下竟
    准予易科，於法即有違誤。被告上訴意旨否認第二次為夜間
    侵入住宅竊盜及既遂，雖為無理由，惟原判決關於此部分既
    有上開可議，仍屬不可維持，應由本院將原判決關於夜間侵
    入住宅竊盜罪刑及定執行刑部分均撤銷改判，爰審酌被告曾
    有毒品、贓物等前科，此有本院被告前案紀錄表在卷可按，
    素行不佳；犯後雖曾坦認犯罪，但經通緝始到案接受審理；
    被告所竊取財物的價值；被告犯罪的動機因經營水果生意失
    敗，無錢返回中部，故起意偷竊等一切情狀，量處如主文第
    二項所示之刑。
五、原審以被告犯普通竊盜罪部分事證明確，適用刑法第 320條
    第 1項、第47條等規定，並審酌被告曾有毒品、贓物等前科
    ，素行不佳；犯後雖曾坦認犯罪，但經通緝始到案接受審理
    ；被告所竊取財物的價值；被告犯罪的動機因經營水果生意
    失敗，無錢返回中部，故起意偷竊等一切情狀，量處被告有
    期徒刑 3月，經核其認事用法，俱無違誤，量刑亦屬妥適，
    被告上訴意旨請求從輕量刑，為無理由，應予駁回。
六、上開撤銷改判部分所處之刑與上訴駁回部分，應執行有期徒
    刑捌月。
七、被告經本院合法傳喚，無正當之理由而不到庭，爰不待其陳
    述，逕行判決。
據上論斷，應依刑事訴訟法第368條、第369條第1項前段、第364
條、第299條第1項前段、第300條、第371條，刑法第321條第1項
第1款、第47條、第51條第5款，判決如主文。
本案經檢察官侯寬仁到庭執行職務。
中    華    民    國    97    年    5     月    27    日
                  刑事第五庭審判長法  官  吳  敦
                                  法  官  張傳栗
                                  法  官  陳春秋
以上正本證明與原本無異。
不得上訴。
                                  書記官  李家敏
中    華    民    國    97    年    5     月    28    日
附錄：本案論罪科刑法條全文
中華民國刑法第320條（普通竊盜罪、竊佔罪）
意圖為自己或第三人不法之所有，而竊取他人之動產者，為竊盜
罪，處5年以下有期徒刑、拘役或5百元以下罰金。
意圖為自己或第三人不法之利益，而竊佔他人之不動產者，依前
項之規定處斷。
前二項之未遂犯罰之。
中華民國刑法第321條（加重竊盜罪）
犯竊盜罪而有左列情形之一者，處六月以上、五年以下有期徒刑
：
一、於夜間侵入住宅或有人居住之建築物、船艦或隱匿其內而犯
    之者。
二、毀越門扇、牆垣或其他安全設備而犯之者。
三、攜帶兇器而犯之者。
四、結夥三人以上而犯之者。
五、乘火災、水災或其他災害之際而犯之者。
六、在車站或埠頭而犯之者。
前項之未遂犯罰之。


司法院資訊處製作；財團法人民間司法改革基金會備份。
